# 现在的论坛，搜索贴子的功能还能用吗？

提问人：小头鱼 时间：2011-06-15 16:39:32
我试了半天，在搜索栏里，填入贴子主题，结果出来一大堆完全不相关的内容！！！晕哟，怎么越改越差啦！！！！

回答人：chenyiwei
建议你到“论坛导航”版块发帖子问一下，印象中搜索功能优化可能属于后续开发计划中的内容。